臺灣高雄地方法院刑事判決　　　　　　　 94年度訴字第733號
公　訴　人　臺灣高雄地方法院檢察署檢察官
被　　　告　乙○○　男　28歲.
上列被告因毒品危害防制條例案件，經檢察官提起公訴（94年度
毒偵字第807號），本院判決如下：
    主  文
乙○○施用第一級毒品，累犯，處有期徒刑拾月；又施用第二級
毒品，累犯，處有期徒刑捌月。應執行有期徒刑壹年伍月。
    事  實
一、乙○○（原名為林志遠）曾因違反麻醉藥品管理條例案件，
    經臺灣高雄地方法院（下稱本院）先後判處有期徒刑2年6月
    、6月確定，二罪接續執行，於86年9月15日假釋出獄，交付
    保護管束至88年4月27日期滿執行完畢。復因連續施用第2級
    毒品案件，經本院於90 年9月20日以90度易字第1769號判處
    有期徒刑10，於同年10月29 日確定。嗣又因連續施用第1級
    毒品案件，經本院於92年3月25日以92年訴字第220號判處有
    期徒刑10月，於同年4月21日確定，二案接續執行，於93年8
    月25日縮刑期滿執行完畢。
二、乙○○前曾於 88年5月間因施用毒品案件，經本院以88年度
    毒聲字第3650號裁定送觀察、勒戒後，認有繼續施用毒品之
    傾向，再以88年度毒聲字第7745號裁定令入戒治處所施以強
    制戒治，於強制戒治期滿後，經臺灣高雄地方法院檢察署檢
    察官於89年6月12日以89年度戒毒偵字第677號不起訴處分確
　  定。其再因連續施用第2級毒品安非他命，經本院於90年5月
    14日以90年毒聲字第2969號裁定令入戒治處所施以強制戒治
    ，嗣經本院於91年2月20日以91年毒聲字第735號裁定停止戒
    戒治付保護管束，又於 91年5月15日經本院以91年毒聲字第
    2653號撤銷停止戒治，於91年11月13日入台灣屏東戒治所強
    制戒治，92年2月9日執行完畢。詎乙○○猶未戒除毒癮，於
    強制戒治執行完畢5 年內復基於施用第1、2級毒品之犯意，
    自93年10月12日20時42分許為警查獲接受採尿時起回溯前72
    小時內某時，在高雄縣大寮鄉○○村○○路67之13號住處房
    間內，將海洛因加水後以針筒注射之方式，及將第甲基安非
    他命置於吸食器上燒烤吸食煙霧之方式，施用第1 級毒品海
    洛因、第2級毒品甲基安非他命各1次。嗣經警採尿送驗結果
    呈嗎啡、甲基安非他命陽性反應，始查知上情。
二、案經高雄縣警察局林園分局移送臺灣高雄地方法院檢察署檢
    察官偵查起訴。
    理  由
一、程序方面：
    按本件被告乙○○所犯係死刑、無期徒刑、最輕本刑為三年
    以上有期徒刑以外之罪，其於準備程序就前揭被訴事實為有
    罪之陳述，經受命法官告知簡式審判程序之旨，並聽取其與
    公訴人之意見後，本院認無不得或不宜改依簡式審判程序進
    行之處，爰依刑事訴訟法第 273條之1第1項、第284條之1，
    裁定本件由受命法官獨任進行簡式審判程序，合先敘明。
二、實體方面：
  　訊據被告對於右揭犯罪事實坦承不諱，本院復審酌：
  (1)查被告曾於88 年5月間因施用毒品案件，經本院以88年度毒
    聲字第3650號裁定送觀察、勒戒後，認有繼續施用毒品之傾
    向，再以88年度毒聲字第7745號裁定令入戒治處所施以強制
    戒治，於強制戒治期滿後，經臺灣高雄地方法院檢察署檢察
    官於89年6月12日以89年度戒毒偵字第677號不起訴處分確定
    。其再因連續施用第2級毒品安非他命，經本院於90年5月14
    日以90年毒聲字第2969號裁定令入戒治處所施以強制戒治，
    嗣經本院於91年2月20日以91年毒聲字第735號裁定停止戒戒
    治保護管束，又於91 年5月15日經本院以91年毒聲字第2653
    號撤銷停止戒治，於91年11月13日入台灣屏東戒治所強制戒
    治，92年2月9日執行完畢之事實，有本院被告院內索引卡紀
    錄表、臺灣高等法院被告全國前案紀錄表及臺灣高雄地方法
    院檢察署刑案資料查註紀錄表在卷可按。是被告確因施用毒
    品，並於強制戒治執行完畢後釋放後5 年內涉犯本案施用毒
    品甚明。
  (2)查，經將被告上開為警分別查獲時採集之尿液送驗結果，係
    呈嗎啡及甲基安非他命陽性反應，此分別有高雄縣政府衛生
    局93年10月21日93煙檢字第2413號煙毒尿液檢驗成績書及高
    雄醫學大學附設中和紀念醫院94 年3月1日報告編號94－784
    號尿液檢驗報告書、尿液代碼與姓名對照表各一份附卷可稽
    。再查：
　　海洛因施用入人體後水解還原成嗎啡，再循嗎啡之代謝方
  　　式排出體外，業據行政院衛生署藥物食品檢驗局73藥檢壹
   　 字第030221號函說明綦詳，且依醫學臨床實驗及根據英國
      藥學會出版Isolation and　Indenti fi cation ofDrugs
      1書第293頁載明：海洛因經注射入人體後，在體內迅速水
      解成6Monoacety Imorphine，再緩緩繼續水解成嗎啡，然
      後再循嗎啡之代謝方式排出，同書第431至432頁並載有：
      嗎啡經注射入人體後，約百分之50 以上於8小時內自尿中
      排出，至24小時排出約百分之90，但48小時後仍有微量可
      檢出等語。
    甲基安非他命經口服投與後，約百分之70於24小時內可自
      尿液中排出，而尿液內含甲基安非他命成分之檢出，與投
      與安非他命的量、個人體質、檢驗儀器之精密度有關，通
      常採尿化驗是否呈陽性反應，應以投與後24小時內所採者
      為宜，此有行政院衛生署藥物食品檢驗局（80）藥檢壹字
      第4529號函可查。
    再者，前揭高雄醫學大學檢驗報告載明係以ＧＣ／ＭＳ（
      即氣相層析質譜儀分析法）方法作為確認檢驗之方式，而
      該方法之原理係檢品經氣化後，通過層析管分離純化，再
      將純化後之成分循序送入質譜儀做個別鑑定。因質譜儀所
      測定之圖譜，在化學上被公認具有指紋特性，故可據以完
      全判定該檢品係為何種化合物。職是，台北榮民總醫院即
      認為「若以氣相層析質譜儀（ＧＣ／ＭＳ）作藥物及其代
      謝產物之定性及定量分析，幾乎不會有偽陽性反應產生」
      ，此經該院83年4月7日以83北總內字第3059號函示明確。
　　被告之尿液經以氣相層析質譜儀分析法檢驗，既係呈嗎啡
      及甲基安非他命陽性反應，顯見被告應有在前揭犯罪時間
      施用第1級毒品海洛因及第2級毒品甲基安非他命之行為甚
      明。
  (4)綜上所述，被告前曾施用毒品，且於強制戒治執行完畢釋放
    後，5年內再犯本件施用第1 級毒品海洛因及施用第2級毒品
    甲基安非他命，事證已臻明確，被告犯行應堪認定。
二、經查，海洛因及甲基安非他命分屬毒品危害防制條例第2 條
    第2 項第1款所規定之第1級毒品及同條項第2款所規定之第2
    級毒品。核被告所為，係犯毒品危害防制條例第10 條第1項
    施用第1級毒品罪及同條第2項施用第2 級毒品罪。被告持有
    毒品，復進而施用，其持有毒品之低度行為，為施用毒品之
    高度行為所吸收，不另論罪。被告所犯上開施用第1 級毒品
    罪及施用第2 級毒品罪間，犯意各別，行為互殊，罪名不同
    ，應予分論併罰。又查，被告曾因違反麻醉藥品管理條例案
    件，經本院先後判處有期徒刑2年6月、6 月確定，二罪接續
    執行，於86年9月15日假釋出獄，交付保護管束至88年4月27
    日期滿執行完畢。復因連續施用第2 級毒品案件，經本院於
    90年9月20日以90 年度易字第1769號判處有期徒刑10，於同
    年10月29 日確定。嗣又因連續施用第1級毒品案件，經本院
    於92年3月25日以92年訴字第220號判處有期徒刑10月，於同
    年4月21日確定，二案接續執行，於93年8月25日縮刑期滿執
    行完畢之事實，有臺灣高等法院被告全國前案紀錄表及臺灣
    高雄地方法院檢察署刑案資料查註紀錄表各一份在卷可憑，
    其受有期徒刑之執行完畢後，5年內再犯本件有期徒刑以上
    之罪，為累犯，應依刑法第47條規定加重其刑。本院審酌被
    告施用毒品，足以戕害其身心，滋生其他犯罪，惡化治安，
    嚴重損及公益，且被告前曾犯施用毒品，經觀察勒戒及強制
    戒治後，於92年2月9日戒治執行完畢，竟於短期內再犯本件
    施用毒品犯行，顯見其無悔改之意，意志不堅，有失政府制
    定毒品危害防制條例之立法美意，本不宜寬貸，惟念其施用
    毒品乃自戕一己之身體健康，尚未害及他人，犯後亦坦承犯
    行，態度尚佳等一切情狀，分別量處如主文所示之刑，並定
    其應執行刑，以資懲儆。
據上論斷，應依刑事訴訟法第273條之1第1 項、第284條之1、第
299條第1項前段，毒品危害防制條例第10條第1項、第2項、刑法
第11條、第47條、第51條第5款，判決如主文。
本案經檢察官甲○○到庭執行職務。
中　　華　　民　　國　　94　　年　　4　　月　　21 　　日
                  鳳山刑事第1庭 法　官  陳志銘
以上正本，係照原本作成，證明與原本無異。
如不服本判決，應於送達後10日內，向本院提出上訴狀。
                                書記官  陳掌珠
中　　華　　民　　國　　94　　年　　4　　月　　21 　　日
附錄本判決論罪之法條：
毒品危害防制條例第10條
施用第1級毒品者，處6月以上5年以下有期徒刑。
施用第2級毒品者，處3年以下有期徒刑。
